# 请教陈版主，关于资产无偿划拨问题

提问人：shenjiyuan 时间：2022-03-22 15:58:04
陈版主:
您好，我们想请教一下关于资产无偿划拨的问题。A和C分别为国资委和财政厅下面的国有企业，不在同一个集团内。A公司的子公司B为上市公司，省政府主导将A持有的B上市公司5%的股票无偿划拨给C公司，该行政划拨有相关审批文件。
请教陈版主，C公司对划入的A公司5%股权，按照委派一名董事权益法核算和不委派董事作为交易性金融资产核算分别如何进行账务处理？A公司单体和合并层面如何进行会计处理？

回答人：chenyiwei
C公司对划入的A公司5%股权，如果作为长期股权投资核算的，则可以按照该部分投资在划出方A的账面价值作为初始投资成本，后续按权益法核算；如果作为金融资产核算的，则应以划转日的公允价值作为初始成本。不论何种核算方式，划入时对应都是贷记资本公积。
A公司按照划出资产的原账面价值贷记长期股权投资，相应依次冲减资本公积、盈余公积、未分配利润。